【裁判字號】    99,訴,1028
【裁判日期】    991125
【裁判案由】    耕地三七五租約
【裁判全文】
臺北高等行政法院判決
                                      99年度訴字第1028號
                                    99年11月11日辯論終結
原      告  游書荊
被      告  宜蘭縣冬山鄉公所
代  表  人  謝燦輝（鄉長）
訴訟代理人  邱秋娟
參  加  人  游祥雲
上列當事人間耕地三七五租約事件，原告不服宜蘭縣政府中華民
國99年3 月19日府訴字第0980082758號訴願決定，提起行政訴訟
，本院判決如下：
    主  文
訴願決定及原處分均撤銷。
被告對於原告民國98年1 月21日之收回耕地申請案，應作成准予
坐落宜蘭縣冬山鄉○○段1152、1112-1、1059、1069、1070地號
及同鄉○○段8 地號之土地由原告收回自耕之處分。
訴訟費用由被告負擔。
    事實及理由
一、事實概要：原告所有坐落宜蘭縣冬山鄉○○段1152、1112-1
    、1059、1069、1070地號及仁山段8地號等6筆土地（下稱系
    爭耕地)，與參加人訂有耕地三七五租約(租約字號：宜冬太
    字第44號），最近一次租期自民國92年1月1日起至97年12月
    31日止，原告於98年1 月1 日至2 月16日公告期間內，以擴
    大家庭農場經營規模為由，申請依耕地三七五減租條例第19
    條第2 項規定收回系爭耕地；參加人亦申請續訂租約。嗣經
    被告審查結果，認參加人之支出大於收益，如原告收回耕地
    ，將致參加人失其家庭生活依據，核有同條例第19條第1 項
    第3 款之情形，遂以98年5 月13日冬鄉民字第0980008599號
    函( 下稱原處分) 准由參加人續訂租約6 年，而否准原告收
    回系爭耕地之申請。原告不服，提起訴願經決定駁回後，遂
    提起本件行政訴訟。本院因認本件訴訟之結果，參加人之權
    利或法律上利益將受損害，爰依職權裁定命獨立參加本件訴
    訟。
二、本件原告主張：
    (一)按中央法規標準法第5 條第2 款及第6 條規定，原告為系
      爭耕地之所有權人，該所有權屬憲法第15條所定應予保障
      之範圍，原告與承租人是否有其承租權，均應以法律定之
      ，不應以命令定之。再依內政部86年9 月5 日臺內地字第
      8687 938號函略以：「出、承租人收益審核標準乙項說明
      中，…至於是否屬有工作能力而須核計其所得之人，參考
      社會救助法第5-3 條規定。…」內政部既肯認社會救助法
      於耕地三七五減租條例未規定之事項有其適用，即不能另
      以行政命令就社會救助法既有規定另作規定，故有關耕地
      三七五減租條例第19條第1 項第2 、3 款之審認標準，於
      社會救助法第4 條、第5 條、第5 條之1 條等均有明文，
      即應予適用。而參諸該等條文規定，有關「家庭人口之計
      算範圍」計含配偶、一親等之直系血親等；另「同一家庭
      」或「同一戶」之定義，依戶籍法第3 條規定，係以實質
      上有共同生活或經營共同事業（如本案84歲老人承租耕地
      ，父子雖未必同一戶但實質上為共同經營農糧生產等是）
      為要件，非得任由人民以「假分戶」等手段，編造收入不
      足維持家庭生活之假象，而達其租地分產、永世租地萬年
      不還之目的。是內政部另以行政命令限制採計「戶籍上同
      一戶」之戶內成員綜合所得資料為承租人之「收入不足以
      維持家庭生活」之審核依據，該命令顯與上揭中央法規標
      準法規定相違，亦與同法第11條命令不得牴觸憲法或法律
      之規定不合。故被告依該違法之行政命令所為之原處分亦
      屬違法，訴願決定未予補正，亦有違失。
    (二)次查，參加人承租原告之系爭耕地0.8129公頃，另其自有
      一分多地，合計約有0.95公頃。以參加人高齡87歲，是否
      能自任耕作及從事農耕勞務，非無疑義，若被告認其有自
      任耕作之體力，則其應得另事勞務賺取薪資，縱無固定職
      業或薪資，亦應依勞委會所定每月基本工資核計其96年有
      新臺幣(下同）198,720元之收益；反之，若認其已無勞務
      能力，則其所承租之耕地是否由其同一戶內之稚齡孫女、
      孫男下田農耕？而其長子游慶龍、長媳黃麗華、次媳羅銀
      鳳豈可置身事外？顯然參加人租得耕地後，係由其子媳等
      實際從事農耕經營管理，方為常理常情所必然。準此，參
      加人之直系子媳等既均為「經營農耕」生活之家庭成員，
      則其兼業所得薪津及支出生活費用即應一併計列核算，參
      加人是否因原告收回耕地，致失其家庭生活依據，要不能
      以「假分戶」手段，獨留87歲老農與其稚齡孫女等為一戶
      ，而將農耕主力成員另立他戶分散家庭收入所得。況參加
      人既是老農，依法享有老農福利津貼每月6,000元，全年
      應有72,000元收入，但被告之訪談筆錄中只列66,000元，
      尚有可疑；另如「休耕補助金」每分地區有4,500元之補
      助，其自有地及承租耕地約0.95公頃，96年全年應有42,
      750元之補助收入，並未計列，實屬有疑。
    (三)再查，依參加人之戶籍謄本所示，其次媳羅銀鳳為戶長，
      參加人為家屬，依民法第1114條第2 款規定，參加人之次
      子游慶源亡故後，由次媳羅○○繼為戶長，自應互負扶養
      義務，則羅○○96年全年綜合所得金額自應列入參加人全
      戶生活收益總額計算，始為合法，被告援引內政部86年9
      月5 日臺內地字第8687938 號函示意旨，主張其所得不予
      併入參加人全戶收益總額計算，違反法律規定，應屬無效
      不應適用。準此，參加人之次媳羅○○於96年任職宜蘭○
      ○○○公司之薪津及其他收入等，均應併計為參加人之全
      戶收益總額，被告應再查明補列之；另與參加人同戶生活
      之孫游誌閔所有坐落冬山鄉○○村○○路○○ 號住商用2
      層式樓房乙幢，前曾出租並收有房租，至於96年究係出租
      或只供親友借住，雖已無從查證，但依行政法院72 年 度
      判字第163 號判例意旨「未收取租金者，議應按當時當地
      一般租金或收益率核定其收益，納入收益總額。」準此，
      則該住商用之2 層式樓房全棟，每月租金應有6,000 元以
      上之收益，全年至少應有72,000元之收益，亦應一併補列
      。
    (四)綜上，被告應將參加人同戶並共同生活之次媳羅銀鳳96年
      及孫游誌閔不動產出租或借予他人使用之概估租金收益所
      得補列併計，並因併計之結果，可預知參加人96年收入額
      必大於支出額，系爭耕地即應准由原告收回自耕等情。並
      聲明求為判決：1.訴願決定、原處分均撤銷。2.被告應作
      成准許冬山鄉公所宜冬太字第44號耕地租約書所載坐落冬
      山鄉○○段1152、1112-1、1059、1069、1070及同鄉○○
      段8號等出租耕地由原告收回自耕之處分。
三、被告則以：
    (一)按內政部97年8月8日所訂「私有出租耕地97年底租約期滿
      處理工作手冊」(下稱工作手冊)規定：「……六、辦理程
      序及作業方法(三)審查(2)審核標準A、…同條項第3款…係指
      租約期滿前一年(即96年)承租人本人及其配偶與同一戶內
      之直系血親綜合所得稅所得總額，扣除出租人申請收回耕
      地部分之所得額後，不足以支付承租人本人及其配偶與同
      一戶內之直系血親全年生活費用而言。」另該部73年1月
      27 日臺(73 )內地字第203180號函：「…二、承租人如在
      耕地自任耕作，僅將部份作業委託他人代耕，乃農業經營
      之事實需要，應非法所禁止……」90年5月9日臺(90)內地
      字第9064901號函示「…且為便利基層執行審查認定，『
      能自任耕作』之情形，得由申請人自行切結為之。」及「
      所謂出租人之自任耕作，不以人力親自實施耕作為限，為
      農業科技化及企業化經營之自行耕作或委託代耕者亦屬之
      。」亦經司法院釋字第第580號解釋在案。次按，行政程
      序法第161條規定，本次租約期滿處理工作為全國性的作
      業，為求保障業佃雙方的權益，及維護依法行政、明確、
      公平原則，乃由主管機關內政部訂定統一作業規範，以求
      全國作業一致性，被告係依據主管機關所訂規範作業，縱
      該審核標準有牴觸上位階法規之疑義，於未經相關單位宣
      告無效前，被告尚不得拒絕適用，故被告並無違法之處。
    (二)復按，行政院44年1月6日臺(44)內字第0087號令：「減租
      條例第19條第1項第1款所規定之『出租人不能自任耕作者
      』應指出租人本人及其配偶與同一戶內之直系血親均不能
      耕作者而言」及上揭內政部函令及大法官解釋意旨，本次
      申請收回案，出租人、承租人是否能自任耕作，均係由渠
      等自行切結，依相同事件應採相同標準，不應由被告任意
      裁量，方符公平原則，而參加人雖已87歲，惟身體仍硬朗
      ，本次租約期滿續訂申請及訪談等事項，均由參加人親自
      辦理，且農業科技化趨勢，並不以人力親自實施耕作為限
      ，實無法以年紀來判斷其是否有耕作能力；而關於審核標
      準規定是否屬有工作能力而須核計其所得之人，參考社會
      救助法第5-3條規定(指16歲以上，未滿65歲…)，故不列
      計參加人之基本工資；而由參加人之戶籍謄本所載，原戶
      長游慶源係於94年2月21日死亡，參加人則於91年1月2日
      即遷入現戶，其他孫子女亦都久居此戶籍地，可見參加人
      原有與次子游慶源同戶之事實，其間參加人並未作任何分
      戶的動作，亦難以認定其是否為「假分戶」。
    (三)關於原告質疑參加人之老農津貼每月6,000 元，何以訪談
      筆錄只計66,000元一節，此係因老農津貼原為每月5000元
      ，立法院第6 屆第5 會期臨時會通過修正案，將發放金額
      修正為每月6,000 元，修正條文將自96年7 月起生效，是
      以1 至6 月為5,000 元，6 至12月為6,000 元，共計66,
      000 元。另依上引工作手冊…審核標準A 之規定：同條項
      第3 款…係指租約期滿前1 年即96年承租人本人及其配偶
      與同一戶內之直系血親綜合所得稅所得總額，扣除出租人
      申請收回耕地部分之所得額後，不足以支付承租人本人及
      其配偶與同一戶內之直系血親全年生活費用者而言，故參
      加人所承租之耕地，因配合政府稻田轉作計畫請領之休耕
      補助，應視為該承租耕地之所得，而未列入計算，但參加
      人之自有地收人已計入；另羅○○非參加人之直系血親，
      及參加人之長子游○○與參加人並非同戶，依上引工作手
      冊規定，渠等收入亦不列入計算，被告實以盡公平、客觀
      行政之作為。
    (四)另原告所主張參加人之孫游○○所有不動產部分，經被告
      調取其96年綜合所得資料，並無出租系爭不動產之租金所
      得。而依上引工作手冊之規定，如果出租人或其直系血親
      把不動產出租給他人或借給他人使用，而未收取租金者，
      固應設算租金收入來計算他的收入，但原告並沒有舉證游
      誌閔在96年度時就其上開不動產有出租或出借他人使用的
      情形，而依被告查得上開資料，亦無其有系爭收入之情形
      ，所以未予計算，況且，縱將原告主張應設算每個月租金
      6000元收入計入，參加人之全戶收入仍低於生活費支出，
      並不影響原核定結果等語，資為抗辯。並聲明求為判決駁
      回原告之訴。
四、參加人未到場亦未提出書狀為任何陳述。
五、本件如事實概要欄所載之事實，為兩造所不爭，並有參加人
    (即承租人)私有耕地租約期滿續訂租約申請書、承租人自任
    耕作切結書、96年全年收支明細表、訪談筆錄、全戶戶籍謄
    本、96年度綜合所得稅各類所得資料清單、原處分附原處分
    卷暨原告之出租人自任耕作切結書、私有耕地租約期滿收回
    耕地申請書、系爭耕地租約登記、土地登記謄本、電子地圖
    ( 航照圖) 、地籍圖謄附本院卷第172-189 頁可稽，為可確
    認之事實，故本件之爭執，在於：(一)被告認定扣除原告收回
    系爭耕地之所得額後，參加人之收益已不足以維持其家庭生
    活費用，是否有據？(二)原告是否符合耕地三七五減租條例第
    19 條 第2 項規定申請收回系爭耕地之要件？
六、本院判斷如下：
    (一)按「(第1項）耕地租約期滿時，有左列情形之一者，出租
      人不得收回自耕：一、出租人不能自任耕作者。二、出租
      人所有收益足以維持一家生活者。三、出租人因收回耕地
      ，致承租人失其家庭生活依據者。(第2項）出租人為擴大
      家庭農場經營規模，得收回與其自耕地同一或鄰近地段內
      之耕地自耕，不受前項第2款規定之限制。(第3項)出租人
      依前項規定收回耕地時，準用第17條第2項規定補償承租
      人。(第4項）出租人不能維持其一家生活而有第1項第3款
      情事時，得申請鄉（鎮、市、區）公所耕地租佃委員會予
      以調處。」「耕地租約於租期屆滿時，除出租人依本條例
      收回自耕外，如承租人願繼續承租者，應續訂租約。」耕
      地三七五減租條例第19條、第20條定有明文。可知，耕地
      租約屆滿時，如出租人收回自耕，依法並無不得收回之情
      形時，並非當然應許承租人續訂租約，亦有最高行政法院
      60年判字第801號判例足資參照。
    (二)次按，「耕地三七五減租條例第19條第1項第1款所謂出租
      人不能自任耕作，乃指出租人本身之能力而言，苟有此能
      力，縱不自任耕作，而為維持一家之生活直接經營耕作者
      ，依土地法第6條後段之規定，亦難謂有該條項第1款之情
      事。」（最高法院51年台上字第2112號判例）；司法院釋
      字第580號解釋亦揭櫫：「減租條例第19條第1項第1款之
      規定，為實現憲法第143條第4項扶植自耕農之意旨所必要
      ，惟另依憲法第146條及憲法增修條文第10條第1項發展農
      業工業化及現代化之意旨，所謂出租人之自任耕作，不以
      人力親自實施耕作為限，為農業科技化及企業化經營之自
      行耕作或委託代耕者亦屬之。」從而，所謂出租人「不能
      自任耕作」，是指出租人本身無自任耕作之能力，包括其
      無以人力親自實施耕作之能力，亦無為農業科技化及企業
      化經營之自行耕作能力或委託代耕之能力。
    (三)復按，民法第1122條規定：「稱家者，以永久共同生活為
      目的而同居之親屬團體。」第1123條規定：「家置家長。
      同家之人，除家長外，均為家屬。雖非親屬，而以永久共
      同生活為目的同居一家者，視為家屬。」另戶籍法第3 條
      規定：「戶籍登記，以戶為單位。在一家，或同一處所同
      一主管人之下共同生活，或經營共同事業者為一戶，以家
      長或主管人為戶長；……」而依司法院釋字第422 號及上
      引釋字第580 號解釋文及理由書可知，耕地三七五減租條
      例係為改善租佃制度，安定農村社會，同時亦為促進農業
      生產，提高農民所得，奠定國家經濟發展之基礎而制定。
      其中上開條例第19條第2 項規定，係為配合國家整體農地
      改革措施於72年增訂，規定租約期滿時，地主為擴大家庭
      農場經營規模，得收回其出租耕地，使耕地之出租不致形
      同剝奪耕地出租人之土地所有權。惟同條第1 項第3 款規
      定，如出租人收回耕地，承租人將失其家庭生活依據者，
      亦不得收回耕地，用以保障仰賴承租耕地農作收入為生活
      憑藉之佃農之生存權；但如出租人亦不能維持其一家生活
      ，尚得依該條第4 項規定，申請鄉( 鎮、市、區）公所耕
      地租佃委員會調處之，以兼顧出租人與承租人之實際需要
      。因此，上述耕地三七五減租條例第19條第1 項第2 款所
      稱「出租人所有收益足以維持『一家』生活」；及第3 款
      所稱「出租人因收回耕地，致承租人失其『家庭』生活依
      據」之規定，應採相同之解釋，即出租人或承租人「一家
      之所有收益是否足以維持其一家之家庭生活」而言，故上
      述耕地三七五減租條例第19條第1 項第2 款、第3 款要件
      之是否該當，應分別以與出租人或承租人以永久共同生活
      為目的而同居之親屬團體作為核算之範圍。
    (四)另按，內政部97年8月8日臺內地字第0970124366號函頒布
      之工作手冊規定：「…六、辦理程序及作業方法(三)審查：
      …6.(1)處理原則：A、出租人申請收回自耕，承租人申請
      續訂租約之處理：甲、……丁、出租人為擴大家庭農場經
      營規模，且無減租條例第19條第1項第1款、第3款情形之
      一者，准予收回與其自耕地同一或鄰近地段內之耕地自耕
      ，不受第19條第1項第2款規定之限制。……(2)審核標準：
      ……A、減租條例第19條第1項2款所稱『出租人所有收益
      足以維持一家生活者』，係指租約期滿前1年（即民國96
      年）出租人本人及其配偶與同一戶內之直系血親綜合所得
      稅所得總額足以支付出租人本人及其配偶與同一戶內之直
      系血親全年生活費用而言。又同條項第3款所稱『出租人
      因收回耕地，致承租人失其家庭生活依據者』，係指租約
      期滿前1年（即民國96年）承租人本人及其配偶與同一戶
      內之直系血親綜合所得稅所得總額，扣除出租人申請收回
      耕地部分之所得額後，不足以支付承租人本人及其配偶與
      同一戶內之直系血親全年生活費用而言。」核其性質上係
      屬內政部為利其下級行政機關執行耕地三七五減租條例第
      19條之規定，所訂立作為認定事實準則之行政規則，故於
      個案若適用此行政規則之內容，係違反民法「家」之規定
      者，自仍應依據民法關於「家」之規範，核實認定之。再
      觀諸上開工作手冊中關於收益部分，以耕地租約期滿前一
      年之綜合所得總額為準，並規定如無固定職業或無固定收
      入之人，其收益之認定，得以行政院勞工委員最近一次公
      布之基本工資17,280元核計基本收入；關於生活費用支出
      部分，則準用內政部、臺北市政府及高雄市政府所分別公
      告之96年度臺灣省、臺北市及高雄市最低生活費為標準，
      尚屬合理，並得加計房租支出、醫藥生育費用、災害損失
      及保險支出等費用，核其內容已慮及實際存在事實之認定
      及難以調查事實之推定，並於出租人及承租人適用同一標
      準認定之，經核並未違反減租條例第19條之規範意旨，應
      得作為認定事實之準據，均合先敘明。
    (五)經查，被告係依上揭工作手冊規定，按參加人(已無配偶)
      及同一戶之成年孫子女游○○( ○○年生) 、游○○( ○
      ○年生) 及未成年孫游○○( ○○年生) 之收支情形( 見
      原處分卷第3-7 頁) ，而認扣除出租人申請收回耕地部分
      之所得額後，不足以支付承租人本人及其同一戶內之直系
      血親全年之生活費用，固非無據。惟查，被告查得與參加
      人同戶之上開三名孫子女，於96年度除游○○有工作能力
      及收入外，另游○○、游誌閔分別因多重重度障礙及在學
      ，均無工作能力及收入，而渠等之父母為參加人之次子游
      ○○、次媳羅○○，游○○已於94年2 月21日死亡，其二
      媳羅○○與參加人及上開三名子女設籍於同一戶( 即戶籍
      址：宜蘭縣冬山鄉○○村○○路○○號) ，並於其夫游○
      ○死亡後繼任為戶長，而參加人係於91年11月2 日遷入該
      戶與其二子游○○同住，嗣游○○死亡後，仍以其為戶長
      羅○○之「翁」設籍於同一戶，與羅○○及其所生上開3
      名子女共同生活迄今等情，為兩造所不爭，並有上述戶籍
      謄本可佐；復衡諸參加人之上開三名孫子女均為羅○○之
      親生子女，其中游忻怡有多重重度障礙、游○○為未成年
      之在學學生，均有賴母親羅○○之照顧扶育，況以參加人
      之資力及其高齡86歲之體力，若非羅○○同住共同協力，
      如何能獨立照料上開三名孫子女，足認參加人與羅○○及
      上開三名孫子女均係以永久共同生活為目的而同居一家，
      則揆諸上揭(三)之說明，被告於審核參加人是否因原告收回
      耕地，致其家庭生活失其依據，而該當於上引耕地三七五
      減租條例第19條第1 項第3 款之情形時，自應將羅○○之
      收益及生活支出列入核算之範圍，被告援引上開工作手冊
      規定，以羅○○非參加人之直系血親，將其剔除於參加人
      之家庭人口之外，顯違反上引民法「家」之規定，亦悖於
      一般國民生活經驗法則，於法即有未洽。
    (六)而關於參加人之家庭收益及生活費用支出部分：經本院依
      職權調得羅○○之96年度綜合所得稅各類所得資料清單所
      載(見本院卷第164頁)，羅○○96年度各類所得總額為443
      ,490元，則依被告原審核參加人與其上開三名孫子女96年
      度收入總計305,020元(見原處分卷第3-5、8-11頁)，再併
      計羅○○96年度所得總額443,490 元，核計參加人96年度
      同一戶( 家) 全年收入總計應為748,510 元；另生活費用
      支出部分，依上引工作手冊規定準用內政部公告之96年度
      臺灣省最低生活費標準為每人每月9,509 元，則參加人96
      年度家庭生活費用支出合計為570,540 元〔計算式：
      9,509 元／月×12×5 人〕，經以參加人96年全年家庭收
      益748,510 元，扣除96年全年家庭生活費用570,540 元，
      計177,970 元，尚為正數，顯見參加人一家全年所得總額
      ，即足以支付全年之家庭生活費用，要無耕地三七五減租
      條例第19條第1 項第3 款「出租人因收回耕地，致承租人
      失其家庭生活依據」之情形，足堪認定。
    (七)又按，內政部89年8月3日臺(89)內地字第8908828號函略
      以：「…耕地三七五減租條例第19條第2項所稱『鄰近地
      段』如何認定乙節，以出租人要求收回之出租耕地與其自
      耕地距離未超過15公里者，視為該條項所稱之鄰近地段。
      」乃內政部本於職權為協助下級機關認定事實所為之釋示
      ，經核與耕地三七五減租條例第19條第2項規定旨在擴大
      家庭農場經營規模，以提升土地利用效率之立法目的無違
      ，自得予援用。查原告以「擴大家庭農場經營規模」為由
      ，申請收回系爭耕地，業依上揭工作手冊規定出具「出租
      人自任耕作切結書」及提出坐落宜蘭鄉○○○○○段205-
      4地號自耕地之土地登記簿謄本為憑(見本院卷第173、181
      頁），而原告之上開自耕地與其申請收回之坐落同鄉○○
      段1152、1112-1、1059、1069、1070地號及仁山段8地號
      等6筆系爭耕地之使用分區均為特定農業區，使用地類別
      為農牧用地，符合農業發展條例第3條第11款耕地之規定
      ；且上開自耕地與系爭仁山段8號耕地為同一地段，與其
      餘太員段1152地號等5筆土地為鄰近地段，其距離經實地
      測量均在1公里範圍內，未超過15公里，亦有上開土地登
      記簿謄本、電子地圖(航照圖)及地籍圖謄本在卷可佐(見
      本院卷第175-189頁)；復揆諸上揭司法院釋字第580號解
      釋意旨，所謂出租人「不能自任耕作」，是指出租人本身
      無自任耕作之能力，包括其無以人力親自實施耕作之能力
      ，亦無為農業科技化及企業化經營之自行耕作能力或委託
      代耕之能力，本件亦查無原告有上述不能自任耕作之情形
      ，故依上開證據，原告依上引耕地三七五減租條例第19條
      第2項以「擴大家庭農場經營規模」為由，申請收回系爭
      耕地，洵屬有據。
七、綜上所述，原告於系爭耕地租約期滿時，非不能自任耕作，
    其以擴大家庭農場經營規模，申請收回與其自耕地同一或鄰
    近地段內之系爭耕地，既符合上引耕地三七五減租條例第19
    條第2項之規定；且承租人即參加人亦不因系爭耕地由出租
    人收回，致失其家庭生活之依據，即無同條第1項第1款、第
    3 款不能收回自耕之情形，被告以原處分准由參加人就系爭
    耕地續訂租約6年，而否准原告收回系爭耕地之申請，於法
    自有疏誤，訴願決定，未予糾正，亦有未洽。原告起訴請求
    撤銷，並請求判決如主文所示，為有理由，應予准許。又本
    件事證已明，兩造其餘之攻擊防禦方法，核與判斷結果無涉
    ，爰不一一論述，附予敘明。
八、據上論結，本件原告之訴為有理由，依行政訴訟法第98條第
    1 項前段，判決如主文。
中    華    民    國    99    年    11    月    25    日
                    臺北高等行政法院第三庭
                              審判長法  官  蕭惠芳
                                    法  官  林玫君
                                    法  官  劉穎怡
上為正本係照原本作成。
如不服本判決，應於送達後20日內向本院提出上訴狀並表明上訴
理由，如於本判決宣示後送達前提起上訴者，應於判決送達後20
日內補提上訴理由書（須按他造人數附繕本）。
中    華    民    國    99    年    11    月    25    日
                                    書記官  李淑貞

司法院資訊處製作；財團法人民間司法改革基金會備份。
